! Divvun & Giellatekno - open source grammars for Sámi and other languages
! Copyright © 2000-2010 The University of Tromsø & the Norwegian Sámi Parliament
! http://giellatekno.uit.no & http://divvun.no
!
! This program is free software; you can redistribute and/or modify
! this file under the terms of the GNU General Public License as published by
! the Free Software Foundation, either version 3 of the License, or
! (at your option) any later version. The GNU General Public License
! is found at http://www.gnu.org/licenses/gpl.html. It is
! also available in the file $GTHOME/LICENSE.txt.
!
! Other licensing options are available upon request, please contact
! giellatekno@hum.uit.no or divvun@samediggi.no


! ==========================
!! !!!Sublexica for NounRoot
! ==========================


!! !!Table of content
!! !1. Even-syllable stems
!! !Two-syllabic
!! * â-stems SOLLA
!! * á-stems FADDA, KISSA
!! * o-stems PARGO
!! * a-stems NJAMMA
!! * ä-stems ??
!! * e-stems NJUNE
!! * i stems SAAMI, ERGI (difference?)
!! * u stems LAAVU
!! !Four-syllabic even stems
!! * 2.1 Stems without consonant gradation
!! * 2.1.1 2nd syll vowel does not alternate (MO Ia)
!! * 2.1.2 2nd syll vowel alternates (MO Ib)
!! * 2.2 Stems without consonant gradation
!! !3. Ohter cases, all kind of changes

!! !!!The lexica themselves

!! Most of the lexica point at other lexica at the
!! moment (marked with "> LEXNAME", they shall eventually
!! be unified.

!! !!Some ad hoc lexica


LEXICON KAKSI !!= * @CODE@ ad hoc two syllable stem
KISSA ;

LEXICON KOLME !!= * @CODE@ ad hoc three syllable stem
LITTER ;

LEXICON NELJA !!= * @CODE@ ad hoc three syllable stem
KISSA ;

LEXICON KIAINU !!= __@CODE@__ 
+N+Sg+Nom: K ;               ! kiäiˊnu 
+N+Sg+Gen:%^WG K ;           ! kiäinu # SHOULD BE: DLEN + WG
+N+Sg+Acc:%^WG K ;           ! kiäinu # SHOULD BE: DLEN + WG
+N+Sg+Ill:%^CSH%>n K ;    	! kiäinun %^CSH problematic because of conflict; MLO: DLEN + WG (grammatically WG not correct)
+N+Sg+Loc:%^WG%>st K ; 		! kiäinust # MLO: Removed CLEN, should be DLEN + WG
+N+Sg+Com:%^SVLOW%>in K ; ! kiäiˊnoin
+N+Sg+Abe:%^DSH%^WG%>ttáá K ;     ! kiäˊinuttáá 
+N+Ess:%>n K ;            		   ! kiäiˊnun
+N+Par:%>d K ;            		   ! kiäiˊnud
+N+Pl+Nom:%^WG%>h K ;        ! kiäinuh # Should be: DLEN + WG
+N+Pl+Gen:%^WG%>i K ;        ! kiäinui #
+N+Pl+Gen:%^DSH%^WG%>i K ;        ! kiäˊinui
+N+Pl+Acc:%^WG%>id K ; 		! kiäinuid
+N+Pl+Ill:%^SVLOW%>id K ; 	! kiäiˊnoid  
+N+Pl+Loc:%^WG%>in K ; 			! kiäinuin # MLO: Removed CLEN
+N+Pl+Com:%^DSH%^WG%>iguin K ;    ! kiäˊinuiguin 
+N+Pl+Abe:%^DSH%^WG%>ittáá K ;    ! kiäˊinuittáá  

LEXICON SUAITTU !!= __@CODE@__ 
+N+Sg+Nom: K ;               ! suáiˊttu
+N+Sg+Gen:%^WG K ;           ! suáitu
+N+Sg+Acc:%^WG K ;           ! suáitu
+N+Sg+Ill:%^WG%>n K ;      ! suáitun
+N+Sg+Loc:%^WG%>st K ; ! suáitust
+N+Sg+Com:%^CLEN%^SVLOW%>in K ; ! suáiˊttoin
+N+Sg+Abe:%^DSH%^WG%>ttáá K ;     ! suáˊituttáá 
+N+Ess:%>n K ;               ! suáiˊttun
+N+Par:%>d K ;               ! suáiˊttud
+N+Pl+Nom:%^WG%>h K ;        ! suáituh
+N+Pl+Gen:%^WG%>i K ;        ! kiäinui
+N+Pl+Gen:%^DSH%^WG%>i K ;        ! kiäˊinui
+N+Pl+Acc:%^WG%>id K ; 				! kiäinuid
+N+Pl+Ill:%^CLEN%^SVLOW%>id K ; ! kiäiˊnoid  
+N+Pl+Loc:%^WG%^CLEN%>in K ; ! kiäinuin
+N+Pl+Com:%^DSH%^WG%>iguin K ;    ! kiäˊinuiguin 
+N+Pl+Abe:%^DSH%^WG%>ittáá K ;    ! kiäˊinuittáá  


LEXICON MAANU !!= __@CODE@__ copy of FADDA, should be changed or removed
+N+Sg+Nom: K ;               ! mááṇu
+N+Sg+Gen:%^WG K ;     ! máánu
+N+Sg+Acc:%^WG K ;     ! máánu
+N+Sg+Ill:%>n K ;      ! mááṇun
+N+Sg+Loc:%^WG%>st K ; ! máánust
+N+Sg+Com:%^WG%>in K ; ! máánuin
+N+Sg+Abe:%^WG%^RVSH%>ttáá K ;     ! máˊnuttáá 
+N+Ess:%^SV%^CLEN%>n K ;               ! máánnun %^SV but no ^SLEN!
+N+Par:%^SV%^CLEN%>d K ;               ! máánnud 
+N+Pl+Nom:%^WG%>h K ;  ! máánuh
+N+Pl+Gen:%^WG%>i K ;  ! máánui
+N+Pl+Gen:%^WG%^RVSH%>i K ;  ! máˊnui
+N+Pl+Acc:%^WG%>id K ; ! máánuid
+N+Pl+Ill:%^WG%>id K ; ! máánuid  
+N+Pl+Loc:%^WG%>in K ; ! máánuin
+N+Pl+Com:%^WG%^RVSH%>iguin K ;    ! máˊnuiguin 
+N+Pl+Abe:%^WG%^RVSH%>ittáá K ;    ! máˊnuittáá  


LEXICON LAAVU !!= __@CODE@__
+N+Sg+Nom: K ;               ! lááṿu
+N+Sg+Gen:%^WG K ;     ! láávu
+N+Sg+Acc:%^WG K ;     ! láávu
+N+Sg+Ill:%>n K ;      ! lááṿun
+N+Sg+Loc:%^WG%>st K ; ! láávust
+N+Sg+Com:%^WG%^SVLOW%>in K ; ! láávoin
+N+Sg+Abe:%^DSH%^WG%^RVSH%>ttáá K ;     ! láˊvuttáá 
+N+Ess:%^CLEN%>n K ;               ! láávvun
+N+Par:%^CLEN%>d K ;               ! láávvud 
+N+Pl+Nom:%^WG%>h K ;  ! láávuh
+N+Pl+Gen:%^WG%>i K ;  ! láávui
+N+Pl+Gen:%^DSH%^WG%^RVSH%>i K ;  ! láˊvui
+N+Pl+Acc:%^WG%>id K ; ! láávuid
+N+Pl+Ill:%^WG%^SVLOW%>id K ; ! láávoid  
+N+Pl+Loc:%^WG%>in K ; ! láávuin
+N+Pl+Com:%^DSH%^WG%^RVSH%>iguin K ;    ! láˊvuiguin 
+N+Pl+Abe:%^DSH%^WG%^RVSH%>ittáá K ;    ! láˊvuittáá  


LEXICON VUAGGU !!= __@CODE@__
+N+Sg+Nom: K ;               ! vuágˊgu
+N+Sg+Gen:%^WG K ;     ! vuágu
+N+Sg+Acc:%^WG K ;     ! vuágu
+N+Sg+Ill:%^CSH%>n K ;      ! vuágun
+N+Sg+Loc:%^WG%>st K ; ! vuágust
+N+Sg+Com:%^SVLOW%>in K ; ! vuágˊgoin
+N+Sg+Abe:%^DSH%^WG%>ttáá K ;     ! vuáˊguttáá
+N+Ess:%^CLEN%>n K ;               ! vuágˊgun
+N+Par:%^CLEN%>d K ;               ! vuágˊgud 
+N+Pl+Nom:%^WG%>h K ;  ! vuáguh
+N+Pl+Gen:%^WG%>i K ;  ! vuágui
+N+Pl+Gen:%^DSH%^WG%>i K ;  ! vuáˊgui
+N+Pl+Acc:%^WG%>id K ; ! vuáguid
+N+Pl+Ill:%^SVLOW%>id K ; ! vuágˊgoid  
+N+Pl+Loc:%^WG%>in K ; ! vuáguin
+N+Pl+Com:%^DSH%^WG%>iguin K ;    ! vuáˊguiguin 
+N+Pl+Abe:%^DSH%^WG%>ittáá K ;    ! vuáˊguittáá  


LEXICON LAIGU !!= __@CODE@__
+N+Sg+Nom: K ;               ! láigu
+N+Sg+Gen:%^WG%^RLEN K ;     ! lááigu
+N+Sg+Acc:%^WG%^RLEN K ;     ! lááigu
+N+Sg+Ill:%^RLEN%>n K ;      ! lááigun
+N+Sg+Loc:%^WG%^RLEN%>st K ; ! lááigust
+N+Sg+Com:%^WG%^SVLOW%>in K ; ! láigoin
+N+Sg+Abe:%^WG%^RVSH%>ttáá K ;     ! láˊiguttáá 
+N+Ess:%>n K ;               ! láigun
+N+Par:%>d K ;               ! láigud 
+N+Pl+Nom:%^WG%^RLEN%>h K ;  ! lááiguh
+N+Pl+Gen:%^WG%^RLEN%>i K ;  ! lááigui
+N+Pl+Gen:%^WG%^RVSH%>i K ;  ! láˊigui
+N+Pl+Acc:%^WG%^RLEN%>id K ; ! lááiguid
+N+Pl+Ill:%^WG%^SVLOW%>id K ; ! láigoid  
+N+Pl+Loc:%^WG%^RLEN%>in K ; ! lááiguin
+N+Pl+Com:%^WG%^RVSH%>iguin K ;    ! láˊiguiguin 
+N+Pl+Abe:%^WG%^RVSH%>ittáá K ;    ! láˊiguittáá  

LEXICON TAALU2 !!= __@CODE@__
+N+Sg+Nom: K ;               ! tááḷu 
+N+Sg+Gen:%^DSH%^WG%^RVSH%^SVLOW K ;    ! táˊlo 
+N+Sg+Acc:%^DSH%^WG%^RVSH%^SVLOW K ;           ! táˊlo 
+N+Sg+Ill:%>n K ;      !  tááḷun
+N+Sg+Loc:%^SV%^DSH%^WG%^SLEN%^SVLOW%>st K ; !  tááloost 
+N+Sg+Com:%^DSH%^WG%^RVSH%^SVLOW%>in K ; ! táˊloin 
+N+Sg+Abe:%^DSH%^WG%^RVSH%^SVLOW%>ttáá K ;     ! táˊlottáá  
+N+Ess:%^CLEN%>n K ;               !  táállun
+N+Par:%^CLEN%>d K ;               !  táállud
+N+Pl+Nom:%^DSH%^WG%^RVSH%^SVLOW%>h K ;        ! tá´loh 
+N+Pl+Gen:%^DSH%^WG%^RVSH%^SVLOW%>i K ;        ! tá´loi 
+N+Pl+Gen:%^DSH%^WG%^SVLOW%>i K ;        ! tá´loi 
+N+Pl+Acc:%^DSH%^WG%^RVSH%^SVLOW%>id K ; ! táˊđoid 
!+N+Pl+Acc:%^DSH%^WG%^SVLOW%>id K ; ! hardcoded páároid mááđoid
+N+Pl+Ill:%^DSH%^WG%^RVSH%^SVLOW%>id K ; ! tá´loid   
+N+Pl+Loc:%^DSH%^WG%^RVSH%^SVLOW%>in K ; ! tááluin 
+N+Pl+Com:%^DSH%^WG%^RVSH%^SVLOW%>iguin K ;    ! táˊloiguin  
+N+Pl+Abe:%^DSH%^WG%^RVSH%^SVLOW%>ittáá K ;    !táˊloittáá    


LEXICON TAVLU !!= __@CODE@__: earlier to KISSA
+N+Sg+Nom: K ;               ! lanttu
+N+Sg+Gen:%^WG%^RLEN K ;     ! laantu
+N+Sg+Acc:%^WG%^RLEN K ;     ! laantu
+N+Sg+Ill:%^RLEN%^CSH%>n K ;  ! laantun
+N+Sg+Loc:%^WG%^RLEN%>st K ; ! laantust
+N+Sg+Com:%>in K ;           ! lanˊttuin
+N+Sg+Abe:%^WG%>ttáá K ;     ! laˊntuttáá 
+N+Ess:%>n K ;               ! lanˊttun
+N+Par:%>d K ;               ! kissád
+N+Pl+Nom:%^WG%^RLEN%>h K ;  ! laantuh
+N+Pl+Gen:%^WG%^RLEN%>i K ;  ! laantui
+N+Pl+Gen:%^WG%>i K ;        ! laantui
+N+Pl+Acc:%^WG%^RLEN%>id K ; ! laantuid
+N+Pl+Ill:%>id K ;     ! lanˊttuid
+N+Pl+Loc:%^WG%^RLEN%>in K ; ! laantuin
+N+Pl+Com:%^WG%>iguin K ;    ! laˊntuiguin 
+N+Pl+Abe:%^WG%>ittáá K ;    ! laˊntuittáá  

LEXICON VADDU !!= __@CODE@__
+N+Sg+Nom: K ;               ! váddu
+N+Sg+Gen:%^WG%^RLEN K ;     ! váádu
+N+Sg+Acc:%^WG%^RLEN K ;     ! váádu
+N+Sg+Ill:%^RLEN%^CSH%>n K ;      ! váádun
+N+Sg+Loc:%^WG%^RLEN%>st K ; ! váádust
+N+Sg+Com:%^SVLOW%>in K ; ! váddoin
+N+Sg+Abe:%^WG%^RVSH%>ttáá K ;     ! váˊduttáá 
+N+Ess:%>n K ;               ! váddun
+N+Par:%>d K ;               ! váddud 
+N+Pl+Nom:%^WG%^RLEN%>h K ;  ! vááduh
+N+Pl+Gen:%^WG%^RLEN%>i K ;  ! váádui
+N+Pl+Gen:%^WG%^RVSH%>i K ;  ! váˊdui
+N+Pl+Acc:%^WG%^RLEN%>id K ; ! vááduid
+N+Pl+Ill:%^SVLOW%>id K ; ! váddoid  
+N+Pl+Loc:%^WG%^RLEN%>in K ; ! vááduin
+N+Pl+Com:%^WG%^RVSH%>iguin K ;    ! váˊduiguin 
+N+Pl+Abe:%^WG%^RVSH%>ittáá K ;    ! váˊduittáá  

LEXICON KALLU !!= __@CODE@__
+N+Sg+Nom: K ;               ! váddu
+N+Sg+Gen:%^WG%^RLEN K ;     ! váádu
+N+Sg+Acc:%^WG%^RLEN K ;     ! váádu
+N+Sg+Ill:%^RLEN%^CSH%>n K ;      ! váádun
+N+Sg+Loc:%^WG%^RLEN%>st K ; ! váádust
+N+Sg+Com:%^SVLOW%>in K ; ! váddoin
+N+Sg+Abe:%^DSH%^WG%>ttáá K ;     ! váˊduttáá 
+N+Ess:%>n K ;               ! váddun
+N+Par:%>d K ;               ! váddud 
+N+Pl+Nom:%^WG%^RLEN%>h K ;  ! vááduh
+N+Pl+Gen:%^WG%^RLEN%>i K ;  ! váádui
+N+Pl+Gen:%^DSH%^WG%>i K ;  ! váˊdui
+N+Pl+Acc:%^WG%^RLEN%>id K ; ! vááduid
+N+Pl+Ill:%^SVLOW%>id K ; ! váddoid  
+N+Pl+Loc:%^WG%^RLEN%>in K ; ! vááduin
+N+Pl+Com:%^DSH%^WG%>iguin K ;    ! váˊduiguin 
+N+Pl+Abe:%^DSH%^WG%>ittáá K ;    ! váˊduittáá  

LEXICON KURKKA !!= __@CODE@__
+N+Sg+Nom: K ;               ! hersku
+N+Sg+Gen:%^WG%^RLEN K ;     ! heersku
+N+Sg+Acc:%^WG%^RLEN K ;     ! heersku
+N+Sg+Ill:%^RLEN%^CSH%>n K ;      ! heerskun
+N+Sg+Loc:%^WG%^RLEN%>st K ; ! heerskust
+N+Sg+Com:%^SVLOW%>in K ; ! herskoin %^WG%^CLEN
+N+Sg+Abe:%^WG%^RVSH%>ttáá K ;     ! heˊrskuttáá 
+N+Ess:%>n K ;               ! herskun
+N+Par:%>d K ;               ! herskud 
+N+Pl+Nom:%^WG%^RLEN%>h K ;  ! heerskuh
+N+Pl+Gen:%^WG%^RLEN%>i K ;  ! heerskui
+N+Pl+Gen:%^WG%^RVSH%>i K ;  ! heˊrskui
+N+Pl+Acc:%^WG%^RLEN%>id K ; ! heerskuid
+N+Pl+Ill:%^SVLOW%>id K ; ! herskoid  
+N+Pl+Loc:%^WG%^RLEN%>in K ; ! heerskuin %^WG%^CLEN
+N+Pl+Com:%^WG%^RVSH%>iguin K ;    ! heˊrskuiguin 
+N+Pl+Abe:%^WG%^RVSH%>ittáá K ;    ! heˊrskuittáá  


LEXICON PARGO  !!= __@CODE@__: 
+N+Sg+Nom: K ;   !pargo
+N+Sg+Gen:%^WG K ;   !paˊrgo
+N+Sg+Acc:%^WG K ;   !pa´rgo
+N+Sg+Ill:%^RLEN%^CSH%>n K ;   !paargon
+N+Sg+Loc:%^SV%^WG%^SLEN%>st K ;   !pargoost
+N+Sg+Com:%^CLEN%>in K ;   !pargoin
+N+Sg+Abe:%^WG%>ttáá K ;   !paˊrgottáá
+N+Ess:%>n    K ;   !pargon
+N+Par:%>d    K ;   !pargod
+N+Pl+Nom:%^WG%>h K ;   !paˊrgoh
+N+Pl+Gen:%^WG%>i K ;   !paˊrgoi
+N+Pl+Acc:%>id K ;   !pargoid
+N+Pl+Ill:%>id K ;   !pargoid
+N+Pl+Loc:%>in K ;   !paˊrgoin
+N+Pl+Com:%^WG%>iguin K ;   !paˊrgoiguin
+N+Pl+Abe:%^WG%>ittáá K ;   !paˊrgoittáá


LEXICON LAJO  !!= __@CODE@__:
+N+Sg+Nom: K ;  !laˊj̣o
+N+Sg+Gen:%^WG K ;  !laˊjo
+N+Sg+Acc:%^WG K ;  !laˊjo
+N+Sg+Ill:%>n    K ;   !laˊj̣on
+N+Sg+Loc:%^SV%^WG%^RLEN%^SLEN%>st K ;  !laajoost
+N+Sg+Com:%^WG%>in K ;  !laˊjoin
+N+Sg+Abe:%^WG%>ttáá K ;  !laˊjottáá
+N+Ess:%^SV%^CLEN%^SLEN%>n    K ;  !laijoon
+N+Par:%^SV%^CLEN%^SLEN%>d    K ; !laijood
+N+Pl+Nom:%^WG%>h K ;  !laˊjoh
+N+Pl+Gen:%^WG%>i K ;  !laˊjoi
+N+Pl+Acc:%^WG%>id K ;  !laˊjoid
+N+Pl+Ill:%^WG%>id K ;  !laˊjoid
+N+Pl+Loc:%^WG%>in K ; !laˊjoin
+N+Pl+Com:%^WG%>iguin K ;  !laˊjoiguin
+N+Pl+Abe:%^WG%>ittáá K ;!laˊjoittáá


LEXICON HILLO !!= __@CODE@__:
+N+Sg+Nom: K ;  hillo
+N+Sg+Gen:%^WG K ;  hiˊḷo
+N+Sg+Acc:%^WG K ;  hiˊḷo
+N+Sg+Ill:%^RLEN%^CSH%>n    K ;  hiiḷon
+N+Sg+Loc:%^WG%^CLEN%^SLEN%>st K ;hilloost
+N+Sg+Com:%^WG%^CLEN%>in K ;  hilloin
+N+Sg+Abe:%^WG%>ttáá K ;  hiˊḷottáá
+N+Ess:%^CLEN%>n    K ;  hillon
+N+Par:%^CLEN%>d    K ;  hillod
+N+Pl+Nom:%^WG%>h K ;  hiˊḷoh
+N+Pl+Gen:%^WG%>i K ;  hiˊḷoi
+N+Pl+Acc:%^WG%^CLEN%>id K ;  hilloid
+N+Pl+Ill:%^WG%^CLEN%>id K ;  hilloid
+N+Pl+Loc:%^WG%>id K ;  hiˊḷoin
+N+Pl+Com:%^WG%>iguin K ;  hiˊḷoiguin
+N+Pl+Abe:%^WG%>ittáá K ;  hiˊḷoittáá


LEXICON TAHO !!= __@CODE@__:
+N+Sg+Nom: K ;  taˊho
+N+Sg+Gen:%^WG K ;  taˊṿo
+N+Sg+Acc:%^WG K ;  taˊṿo
+N+Sg+Ill:%>n    K ;  tahon
+N+Sg+Loc:%^WG%^CLEN%>st K ;  tavvoost
+N+Sg+Com:%^WG%^CLEN%>in K ;  tavvoin
+N+Sg+Abe:%^WG%>ttáá K ;  taˊṿottáá
+N+Ess:%^CLEN%^SLEN%>n    K ;  tahhoon
+N+Par:%^CLEN%^SLEN%>d    K ;  tahhood
+N+Pl+Nom:%^WG%>h K ;  taˊṿoh
+N+Pl+Gen:%^WG%>i K ;  taˊṿoi
+N+Pl+Acc:%^WG%>id K ;  taˊṿoid
+N+Pl+Ill:%^WG%^CLEN%>id K ;  tavvoid
+N+Pl+Loc:%^WG%>in K ;  taˊṿoin
+N+Pl+Com:%^WG%>iguin K ;  taˊṿoiguin
+N+Pl+Abe:%^WG%>ittáá K ;  taˊṿoittáá


LEXICON OKKO !!= __@CODE@__:
+N+Sg+Nom: K ;  okko
+N+Sg+Gen:%^WG K ;  oho
+N+Sg+Acc:%^WG K ;  oho
+N+Sg+Ill:%^RLEN%^CSH%>n    K ;  ookon
+N+Sg+Loc:%^SV%^WG%^CLEN%^SLEN%>st    K ;  ohhoost
+N+Sg+Com:%^WG%^CLEN%>in    K ;  ohhoin
+N+Sg+Abe:%^WG%>ttáá K ;oˊhottáá
+N+Ess:%>n    K ;  okkon
+N+Par:%>d    K ;  okkod
+N+Pl+Nom:%^WG%>h K ;  oˊhoh
+N+Pl+Gen:%^WG%>i K ;  oˊhoi
+N+Pl+Acc:%^WG%>id K ;  oˊhoid
+N+Pl+Ill:%^WG%^CLEN%>id K ;  ohhoid
+N+Pl+Loc:%^WG%>in K ;  oˊhoin
+N+Pl+Com:%^WG%>iguin K ;  oˊhoiguin
+N+Pl+Abe:%^WG%>ittáá K ;  oˊhoittáá



LEXICON nounstems !!= __@CODE@__: these words should be classified
LITTER ; !! We just send them to LITTER for the time being. 

!! !!Two-syllabic stem lexica



LEXICON FADDA  !!= __@CODE@__:  This might be the standard even syllabi lexicon
+N+Sg+Nom: K ;               ! kissá
+N+Sg+Gen:%^WG%^RLEN K ;     ! fáádá, ráávsá
+N+Sg+Gen:%^WG%^RVSH K ;     ! fáádá, ráávsá
+N+Sg+Acc:%^WG%^RLEN K ;     ! fáádá, ráávsá
+N+Sg+Ill:%^RLEN%^CSH%>n K ;      ! kiisán CSH?
+N+Sg+Loc:%^WG%^RLEN%>st K ; ! fáádást, ráávsást
+N+Sg+Com:%^WG%^CLEN%>in K ; ! kissáin, rávssáin, fáddáin DIFFERS FROM KUTKA
+N+Sg+Abe:%^DSH%^WG%>ttáá K ;     ! kisáttáá 
+N+Ess:%>n K ;               ! kissán
+N+Par:%>d K ;               ! kissád
+N+Pl+Nom:%^WG%^RLEN%>h K ;  ! fáádáh, ráávsáh
+N+Pl+Gen:%^DSH%^WG%^RLEN%>i K ;  ! fáádái, ráávsái
+N+Pl+Acc:%^WG%^RLEN%>id K ; ! fáádáid, ráávsáid
+N+Pl+Ill:%^WG%^CLEN%>id K ; ! kissáid, rávssáid, fáddáid
+N+Pl+Loc:%^WG%^RLEN%>in K ; ! fáádáin, ráávsáin
+N+Pl+Com:%^DSH%^WG%>iguin K ;    ! kisáiguin 
+N+Pl+Abe:%^DSH%^WG%>ittáá K ;    ! kisáittáá  


LEXICON KISSA !!= __@CODE@__:  No root vowel lengthening
+N+Sg+Nom: K ;               ! kissá
+N+Sg+Gen:%^WG K ;           ! ciˊṛá
+N+Sg+Acc:%^WG K ;           ! kisá
+N+Sg+Ill:%^RLEN%^CSH%>n K ;      ! kiisán
+N+Sg+Loc:%^SV%^SLEN%>st K ; ! kissáást
+N+Sg+Com:%^CLEN%>in K ; ! kissáin, rávssáin, fáddáin
+N+Sg+Abe:%^WG%>ttáá K ;     ! kisáttáá 
+N+Ess:%>n K ;               ! kissán
+N+Par:%>d K ;               ! kissád
+N+Pl+Nom:%^WG%>h K ;        ! kisáh
+N+Pl+Gen:%^WG%>i K ;        ! kisái
+N+Pl+Acc:%>id K ; ! kissáid
+N+Pl+Ill:%>id K ; ! kissáid, rávssáid, fáddáid
+N+Pl+Loc:%^WG%>in K ; ! kissáin
+N+Pl+Com:%^DSH%^WG%>iguin K ;    ! kisáiguin 
+N+Pl+Abe:%^DSH%^WG%>ittáá K ;    ! kisáittáá  


LEXICON AAIGA !!= __@CODE@__
+N+Sg+Nom:%^WG K ;			! aaigâ
+N+Sg+Gen:%^UUu K ; 		! aiguu Please mark stem vowel change â > uu.
+N+Sg+Acc:%^UUu K ;			! aiguu here too
+N+Sg+Ill:%^UU%>i K ; 		! aigui Please mark%^UU still in twolc, shortening uu > u
+N+Sg+Loc:%^UU%>st K ; 		! aigust
+N+Sg+Com:%^UU%>in K ;		! aiguin
+N+Sg+Abe:%^UUu%>ttáá K ;	! aiguuttáá
+N+Ess:%>n K ;			! aaigân%^WG?
+N+Par:%>d K ;			! aaigâd%^WG?
+N+Pl+Nom:%^UUu%>h K ;		! aiguuh
+N+Pl+Gen:%^UU%>i K ;		! aigui
+N+Pl+Acc:%^UU%>id K ;		! aiguid
+N+Pl+Ill:%^UU%>id K ; 		! aiguid
+N+Pl+Loc:%^UU%>in K ;		! aiguin
+N+Pl+Com:%^UU%>iguin K ;	! aiguiguin
+N+Pl+Abe:%^UU%>ittáá K ; 	! aiguittáá


LEXICON ALGA
+N+Sg+Nom: K ;						! algâ
+N+Sg+Gen:%^RLEN K ; 				! aalgâ
+N+Sg+Acc:%^RLEN K ; 				! aalgâ
+N+Sg+Ill:%^RLEN%>n K ;				! aalgân
+N+Sg+Loc:%^RLEN%>st K ;			! aalgâst
+N+Sg+Com:%^SVLOW%>in  K ;			! algáin
+N+Sg+Abe:%^RVSH%>ttáá K ;			! aˊlgâttáá
+N+Ess:%>n K ;						! algân
+N+Par:%>d K ;						! algâd
+N+Pl+Nom:%^RLEN%>h K ; 			! aalgah
+N+Pl+Gen:%^RLEN%>i K ; 			! aalgâi
+N+Pl+Gen:%^RVSH%>i K ; 			! aˊlgâi
+N+Pl+Acc:%^RLEN%>id K ;			! aalgâid
+N+Pl+Ill:%^SVLOW%>id K ; 			! algáid
+N+Pl+Loc:%^RLEN%>in K ;			! aalgâin
+N+Pl+Com:%^RVSH%>iguin K ;			! aˊlgâiguin
+N+Pl+Abe:%^RVSH%>ittáá K ;			! aˊlgâittáá


LEXICON NJUHCA
+N+Sg+Nom: K ;							! njuhčâ
+N+Sg+Gen:%^WG%^RLEN K ; 				! njuuvčâ
+N+Sg+Acc:%^WG%^RLEN K ; 				! njuuvčâ
+N+Sg+Ill:%^RLEN%>n K ;					! njuuhčân
+N+Sg+Loc:%^WG%^RLEN%>st K ;			! njuuvčâst
+N+Sg+Com:%^WG%^CLEN%^SVLOW%>in  K ;	! njuvččáin
+N+Sg+Abe:%^WG%^RVSH%>ttáá K ;				! njuˊvčâttáá
+N+Ess:%>n K ;							! njuhčân
+N+Par:%>d K ;							! njuhčâd
+N+Pl+Nom:%^WG%^RLEN%>h K ; 			! njuuvčah
+N+Pl+Gen:%^WG%^RLEN%>i K ; 			! njuuvčâi
+N+Pl+Gen:%^WG%^RVSH%>i K ; 			! njuˊvčâi
+N+Pl+Acc:%^WG%^RLEN%>id K ;			! njuuvčâid
+N+Pl+Ill:%^WG%^CLEN%^SVLOW%>id K ; 	! njuvččáid
+N+Pl+Loc:%^WG%^RLEN%>in K ;			! njuuvčâin
+N+Pl+Com:%^WG%^RVSH%>iguin K ;			! njuˊvčâiguin
+N+Pl+Abe:%^WG%^RVSH%>ittáá K ;			! njuˊvčâittáá



LEXICON NIEIDA !!= __@CODE@__
+N+Sg+Nom: K ;					! nieiˊdâ
+N+Sg+Gen:%^WG K ; 			! nieidâ
+N+Sg+Acc:%^WG K ; 			! nieidâ
+N+Sg+Ill:%^WG%>n K ;			! nieidân !problems with getting %^CSH to function here 
+N+Sg+Loc:%^WG%>st K ;		! nieidâst
+N+Sg+Com:%^SVLOW%>in  K ;		! nieiˊdáin
+N+Sg+Abe:%^DSH%^WG%>ttáá K ;		! nieˊidâttáá
+N+Ess:%>n K ;				! nieiˊdân
+N+Par:%>d K ;				! nieiˊdâd
+N+Pl+Nom:%^WG%>h K ; 		! nieidah # â > a
+N+Pl+Gen:%^WG%>i K ; 		 ! nieidâi
+N+Pl+Gen:%^DSH%^WG%>i K ; 			! nieˊidâi
+N+Pl+Acc:%^WG%>id K ;		! nieidâid
+N+Pl+Ill:%^SVLOW%>id K ; 		! nieiˊdáid
+N+Pl+Loc:%^WG%>in K ;		! nieidâin
+N+Pl+Com:%^DSH%^WG%>iguin K ;		! nieˊidâiguin
+N+Pl+Abe:%^DSH%^WG%>ittáá K ; 		! nieˊidâittáá


LEXICON PUDDA
+N+Sg+Nom: K ;					! puddâ
+N+Sg+Gen:%^WG%^RLEN K ; 		! puudâ
+N+Sg+Acc:%^WG%^RLEN K ; 		! puudâ
+N+Sg+Ill:%^RLEN%^CSH%>n K ;	! puudân
+N+Sg+Loc:%^WG%^RLEN%>st K ;	! puudâst
+N+Sg+Com:%^WG%^CLEN%^SVLOW%>in  K ;	! puddáin
+N+Sg+Abe:%^WG%^RVSH%>ttáá K ;	! puˊdâttáá
+N+Ess:%>n K ;				! puddân
+N+Par:%>d K ;				! puddâd
+N+Pl+Nom:%^WG%^RLEN%>h K ; 	! puudah
+N+Pl+Gen:%^WG%^RLEN%>i K ; 	! puudâi
+N+Pl+Gen:%^WG%^RVSH%>i K ; 	! puˊdâi
+N+Pl+Acc:%^WG%^RLEN%>id K ;	! puudâid
+N+Pl+Ill:%^WG%^CLEN%^SVLOW%>id K ; 	! puddáid
+N+Pl+Loc:%^WG%^RLEN%>in K ;	! puudâin
+N+Pl+Com:%^WG%^RVSH%>iguin K ;	! puˊdâiguin
+N+Pl+Abe:%^WG%^RVSH%>ittáá K ; ! puˊdâittáá



LEXICON KUTKA
+N+Sg+Nom: K ;    			 		! kutkâ
+N+Sg+Gen:%^WG%^RLEN K ;     		! kuuđhâ
+N+Sg+Acc:%^WG%^RLEN K ;     		! kuuđhâ
+N+Sg+Ill:%^RLEN%^CSH%>n K ;      	! kuutkân
+N+Sg+Loc:%^WG%^RLEN%>st K ; 		! kuuđhâst
+N+Sg+Com:%^WG%^SVLOW%>in K; 		! kuđháin
+N+Sg+Abe:%^WG%^RVSH%>ttáá K ;		! kuˊđhâttáá
+N+Ess:%>n K ;						! kutkân
+N+Par:%>d K ;						! kutkâd
+N+Pl+Nom:%^WG%^RLEN%>h K ;  		! kuuđhah
+N+Pl+Gen:%^WG%^RLEN%>i K ;  		! kuuđhâi
+N+Pl+Gen:%^WG%^RVSH%>i K ;  		! kuˊđhâi
+N+Pl+Acc:%^WG%^RLEN%>id K ; 		! kuuđhâid
+N+Pl+Ill:%^WG%^SVLOW%>id K ; 		! kuđháid 
+N+Pl+Loc:%^WG%^RLEN%>in K ;		! kuuđhâin
+N+Pl+Com:%^WG%^RVSH%>iguin K ;		! kuˊđhâiguin
+N+Pl+Abe:%^WG%^RVSH%>ittáá K ; 	! kuˊđhâittáá


LEXICON SOLLA  !!= * __@CODE@__ SM1, RLEN, earlier LLEN
+N+Sg+Nom: K;				 		! sollâ
+N+Sg+Gen:%^WG%^RLEN K ;     		! soolâ
+N+Sg+Acc:%^WG%^RLEN K ;     		! soolâ
+N+Sg+Ill:%^RLEN%^CSH%>n K ;		! soolân
+N+Sg+Loc:%^WG%^RLEN%>st K ; 		! soolâst
!+N+Sg+Com:%^WG%^RLEN%^SVLOW%^A%>in K ; ! sooláin
+N+Sg+Com:%^WG%^RLEN%^SVLOW%>in K ; ! sooláin
+N+Sg+Abe:%^WG%^RVSH%>ttáá K ;		! soˊlâttáá
+N+Ess:%^CLEN%>n K ;				! sollân
+N+Par:%^CLEN%>d K ;				! sollâd
+N+Pl+Nom:%^WG%^RLEN%>h K ;  		! soolah
+N+Pl+Gen:%^WG%^RLEN%>i K ;			! soolâi 
+N+Pl+Gen:%^WG%^RVSH%>i K ;  		! soˊlâi
+N+Pl+Acc:%^WG%^RLEN%>id K ; 		! soolâid
+N+Pl+Ill:%^WG%^RLEN%^SVLOW%>id K ; ! sooláid
+N+Pl+Loc:%^WG%^RLEN%>in K ; 		! soolâin
+N+Pl+Com:%^WG%^RVSH%>iguin K ;		! soˊlâiguin
+N+Pl+Abe:%^WG%^RVSH%>ittáá K ;		! soˊlâittáá


LEXICON SAAHA !!= __@CODE@__
+N+Sg+Nom: K;				 		! saahâ
+N+Sg+Gen:%^WG K ;     				! saaṿâ
+N+Sg+Acc:%^WG K ;     				! saaṿâ
+N+Sg+Ill:%>n K ;					! saahân
+N+Sg+Loc:%^WG%>st K ; 				! saaṿâst
+N+Sg+Com:%^WG%^RVSH%^CLEN%^SVLOW%>in K ;	! savváin
+N+Sg+Abe:%^WG%^RVSH%>ttáá K ;		! saˊṿâttáá
+N+Ess:%>n K ;						! saahân
+N+Par:%>d K ;						! saahâd
+N+Pl+Nom:%^WG%>h K ;  				! saaṿah
+N+Pl+Gen:%^WG%>i K ;				! saaṿâi 
+N+Pl+Gen:%^WG%^RVSH%>i K ;  		! saˊṿâi
+N+Pl+Acc:%^WG%>id K ; 				! saaṿâid
+N+Pl+Ill:%^WG%^RVSH%^CLEN%^SVLOW%>id K ; ! savváid
+N+Pl+Loc:%^WG%>in K ; 				! saaṿâin
+N+Pl+Com:%^WG%^RVSH%>iguin K ;		! saˊṿâiguin
+N+Pl+Abe:%^WG%^RVSH%>ittáá K ;		! saˊṿâittáá


LEXICON KAASTA !!= __@CODE@__
+N+Sg+Nom: K;				 		! kaastâ
+N+Sg+Gen: K ;     				    ! kaastâ
+N+Sg+Acc: K ;     			    	! kaastâ
+N+Sg+Ill:%>n K ;					! kaastân
+N+Sg+Loc:%>st K ; 					! kaastâst
+N+Sg+Com:%^RVSH%^SVLOW%>in K ;	    ! kastáin
+N+Sg+Abe:%^RVSH%>ttáá K ;	        ! kaˊstâttáá
+N+Ess:%>n K ;						! kaastân
+N+Par:%>d K ;						! kaastâd
+N+Pl+Nom:%>h K ;  		    		! kaastah
+N+Pl+Gen:%>i K ;		    		! kaastâi 
+N+Pl+Gen:%^RVSH%>i K ;     		! kaˊstâi
+N+Pl+Acc:%>id K ; 			    	! kaastâid
+N+Pl+Ill:%^RVSH%^SVLOW%>id K ;     ! kastáid
+N+Pl+Loc:%>in K ; 				    ! kaastâin
+N+Pl+Com:%^RVSH%>iguin K ;		    ! kaˊstâiguin
+N+Pl+Abe:%^RVSH%>ittáá K ;	    	! kaˊstâittáá


LEXICON KIEHA !!= __@CODE@__
+N+Sg+Nom: K;				 		! kiehâ
+N+Sg+Gen:%^WG K ;     				! kieṿâ
+N+Sg+Acc:%^WG K ;     				! kieṿâ
+N+Sg+Ill:%>n K ;					! kiehân
+N+Sg+Loc:%^WG%>st K ; 				! kieṿâst
+N+Sg+Com:%^WG%^CLEN%^SVLOW%>in K ; ! kievváin
+N+Sg+Abe:%^DSH%^WG%^RVSH%>ttáá K ;		! kieˊvâttáá
+N+Ess:%>n K ;						! kiehân 
+N+Par:%>d K ;						! kiehâd 
+N+Pl+Nom:%^WG%>h K ;  				! kieṿah
+N+Pl+Gen:%^WG%>i K ;				! kieṿâi 
+N+Pl+Gen:%^DSH%^WG%^RVSH%>i K ;  		! kieˊṿâi
+N+Pl+Acc:%^WG%>id K ; 				! kieṿâid
+N+Pl+Ill:%^WG%^CLEN%^SVLOW%>id K ; ! kievˊváid
+N+Pl+Loc:%^WG%>in K ; 				! kieṿâin
+N+Pl+Com:%^DSH%^WG%^RVSH%>iguin K ;		! kieˊṿâiguin
+N+Pl+Abe:%^DSH%^WG%^RVSH%>ittáá K ;		! kieˊṿâittáá


LEXICON PIEGGA !!= __@CODE@__

+N+Sg+Nom: K;				 		! piegˊgâ
+N+Sg+Gen:%^WG K ;     				! piegâ
+N+Sg+Acc:%^WG K ;     				! piegâ
+N+Sg+Ill:%^CSH%>n K ;				! piegân
+N+Sg+Loc:%^WG%>st K ; 				! piegâst
+N+Sg+Com:%^CLEN%^SVLOW%>in K ; 	! piegˊgáin
+N+Sg+Abe:%^DSH%^WG%>ttáá K ;		! pieˊgâttáá
+N+Ess:%>n K ;						! piegˊgân
+N+Par:%>d K ;						! piegˊgâd
+N+Pl+Nom:%^WG%>h K ;  				! piegah
+N+Pl+Gen:%^WG%>i K ;				! piegâi 
+N+Pl+Gen:%^DSH%^WG%>i K ;  		! pieˊgâi
+N+Pl+Acc:%^WG%>id K ; 				! piegâid
+N+Pl+Ill:%^CLEN%^SVLOW%>id K ; 	! piegˊgáid
+N+Pl+Loc:%^WG%>in K ; 				! piegâin
+N+Pl+Com:%^DSH%^WG%>iguin K ;		! pieˊgâiguin
+N+Pl+Abe:%^DSH%^WG%>ittáá K ;		! pieˊgâittáá


LEXICON KIELA !!= __@CODE@__

+N+Sg+Nom: K;				 		! kieḷâ
+N+Sg+Gen:%^WG K ;     				! kielâ
+N+Sg+Acc:%^WG K ;     				! kielâ
+N+Sg+Ill:%>n K ;					! kieḷân
+N+Sg+Loc:%^WG%>st K ; 				! kielâst
+N+Sg+Com:%^WG%^SVLOW%>in K ; 		! kieláin
+N+Sg+Abe:%^DSH%^WG%>ttáá K ;		! kieˊlâttáá
+N+Ess:%^CLEN%>n K ;				! kiellân # puolipitkä > pitkä
+N+Par:%^CLEN%>d K ;				! kiellâd # puolipitkä > pitkä
+N+Pl+Nom:%^WG%>h K ;  				! kielah
+N+Pl+Gen:%^WG%^DLEN%>i K ;			! kielâi 
+N+Pl+Gen:%^DSH%^WG%>i K ;  		! kieˊlâi
+N+Pl+Acc:%^WG%^DLEN%>id K ; 		! kielâid
+N+Pl+Ill:%^WG%^SVLOW%>id K ; ! kieláid
+N+Pl+Loc:%^WG%^DLEN%>in K ; 		! kielâin
+N+Pl+Com:%^DSH%^WG%>iguin K ;		! kieˊlâiguin
+N+Pl+Abe:%^DSH%^WG%>ittáá K ;		! kieˊlâittáá







LEXICON APINA !!= __@CODE@__:  this is for loanwords without stem change
+N+Sg+Nom: K ;			! apina
+N+Sg+Gen: K ; 			! apina
+N+Sg+Acc: K ; 			! apina
+N+Sg+Ill:%>n K ; 		! apinan
+N+Sg+Loc:%>st K ; 		! apinast
+N+Sg+Com:%>in K ; 		! apinain
+N+Sg+Abe:%>ttáá K ; 	! apinattáá
+N+Ess:%>n K ; 			! apinan
+N+Par:%>d K ;			! apinad
+N+Pl+Nom:%>h K ; 		! apinah
+N+Pl+Gen:%>i K ; 		! apinai
+N+Pl+Acc:%>id K ; 		! apinaid
+N+Pl+Ill:%>id K ; 		! apinaid
+N+Pl+Loc:%>in K ;		! apinain
+N+Pl+Com:%>iguin K ; 	! apinaiguin
+N+Pl+Abe:%>ittáá K ; 	! apinaittáá


LEXICON NJUNE !!= __@CODE@__
+N+Sg+Nom: K ;						! njuṇe
+N+Sg+Gen:%^WG K ;					! njune
+N+Sg+Acc:%^WG K ;					! njune
+N+Sg+Ill:%^EA%>n K ;				! njuṇán # stem e>á
+N+Sg+Loc:%^SV%^WG%^RLEN%^SLEN%>st K ;	! njuuneest # earlier also%^RVL
!+N+Sg+Com:%^WG%^CLEN%>jn K ;		! njunnijn # MM + MLO hardcording
+N+Sg+Com:%^WG%^RLEN%>jn K ;		! njuunijn # KORP, MLO+MM
+N+Sg+Abe:%^WG%>ttáá K ;		! njuˊnettáá
+N+Ess:%^SV%^CLEN%^SLEN%>n K ;			! njunneen
+N+Par:%^SV%^CLEN%^SLEN%>d K ;			! njunneed
+N+Pl+Nom:%^WG%>h K ;					! njuneh
+N+Pl+Gen:%^WG%^RLEN%>j K ;			! njuunij  #stem e > i suff i > j
+N+Pl+Gen:%^WG%>j K ;			! njuˊnij 	# stem e > i in > jn
+N+Pl+Acc:%^WG%^RLEN%>jd K ;		! njuunijd  # stem e > i in > jn
+N+Pl+Ill:%^WG%^RLEN%>jd K ;		! njuunijd  # stem e > i in > jn
+N+Pl+Loc:%^WG%^RLEN%>jn K ;		! njuunijn  # stem e > i in > jn
+N+Pl+Com:%^WG%>jguin	K ;		! njuˊnijguin # stem e > i in > jn
+N+Pl+Abe:%^WG%>jttáá K ;		! njuˊnijttáá # stem e > i in > jn


LEXICON ALGE !!= __@CODE@__
+N+Sg+Nom: K ;						! alge
+N+Sg+Gen:%^WG K ; 					! aˊlge
+N+Sg+Acc:%^WG K ; 					! aˊlge
+N+Sg+Ill:%^RLEN%^CSH%^EA%>n K ; 	! aalgan
+N+Sg+Loc:%^SV%^WG%^CLEN%^SLEN%>st K ; 	! algeest
+N+Sg+Com:%^WG%^CLEN%>jn K ; 		! olgijn 
+N+Sg+Abe:%^WG%>ttáá K ; 		! aˊlgettáá
+N+Ess:%>n K ; 			! algen
+N+Par:%>d K ; 			! alged
+N+Pl+Nom:%^WG%^RVSH%>h K ; 				! aˊlgeh
+N+Pl+Gen:%^WG%>j K ; 				! oˊlgij 
+N+Pl+Gen:%^WG%^RLEN%>j K ; 		! oolgij
+N+Pl+Acc:%^WG%^RLEN%>jd K ; 		! oolgijd 
+N+Pl+Ill:%^WG%^CLEN%>jd K ; 		! olgijd
+N+Pl+Loc:%^WG%^RLEN%>jn K ; 		! oolgijn
+N+Pl+Com:%^WG%>jguin K ; 		! oˊlgijguin
+N+Pl+Abe:%^WG%>jttáá K ;		! oˊlgijttáá


LEXICON VAHE !!= __@CODE@__
+N+Sg+Nom: K ; 						! vaˊhe
+N+Sg+Gen:%^WG K ;					! vaˊṿe
+N+Sg+Acc:%^WG K ;					! vaˊṿe
+N+Sg+Ill:%^EA%>n K ; 				! vaˊhan
+N+Sg+Loc:%^SV%^WG%^CLEN%^SLEN%>st K ; 	! vavveest
+N+Sg+Com:%^WG%^CLEN%>jn K ; 		! vovvijn
+N+Sg+Abe:%^WG%>ttáá K ; 			! vaˊṿettáá
+N+Ess:%^SV%^CLEN%^SLEN%>n K ; 			! vahheen
+N+Par:%^SV%^CLEN%^SLEN%>d K ; 		! vahheed
+N+Pl+Nom:%^WG%>h K ; 				! vaˊṿeh
+N+Pl+Gen:%^WG%^RLEN%>j K ; 		! voovij
+N+Pl+Gen:%^WG%>j K ; 				! voˊṿij
+N+Pl+Acc:%^WG%^RLEN%>jd K ; 		! vooṿijd
+N+Pl+Ill:%^WG%^CLEN%>jd K ; 		! vovvijd
+N+Pl+Loc:%^WG%^RLEN%>jn K ; 		! vooṿijn
+N+Pl+Com:%^WG%>jguin K ; 		! voˊṿijguin
+N+Pl+Abe:%^WG%>jttáá K ; 		! voˊṿijttáá


LEXICON MOOLA !!= __@CODE@__
+N+Sg+Nom: K;					! mooḷâ	
+N+Sg+Gen:%^WG K ;     			! moolâ
+N+Sg+Acc:%^WG K ;     			! moolâ
+N+Sg+Ill:%>n K ;				! mooḷân
+N+Sg+Loc:%^WG%>st K ; 			! moolâst
+N+Sg+Com:%^WG%^SVLOW%>in K ; 	! mooláin
+N+Sg+Abe:%^WG%^RVSH%>ttáá K ;	! moˊlâttáá
+N+Ess:%^CLEN%>n K ;			! moollân
+N+Par:%^CLEN%>d K ;			! moollâd
+N+Pl+Nom:%^WG%>h K ;  			! moolah
+N+Pl+Gen:%^WG%^RVSH%>i K ; 	! molâi
+N+Pl+Gen:%^WG%>i K ;  			! moolâi
+N+Pl+Acc:%^WG%>id K ; 			! moolâid
+N+Pl+Ill:%^WG%^SVLOW%>id K ; 	! mooláid
+N+Pl+Loc:%^WG%>in K ; 			! moolâin
+N+Pl+Com:%^WG%^RVSH%>iguin K ;	! moˊlâiguin
+N+Pl+Abe:%^WG%^RVSH%>ittáá K ;	! moˊlâittáá



LEXICON AIGI !!= __@CODE@__
+N+Sg+Nom: K ;						! äigi
+N+Sg+Gen:%^WG%^RLEN K ;    				! ääigi
+N+Sg+Acc:%^WG%^RLEN K ;      			! ääigi
+N+Sg+Ill:%>n K ;     				! ááigán! DIFTONGISATION
+N+Sg+Loc:%^WG%^RLEN%>st K ; 		! ääigist
+N+Sg+Com:%^WG%^CLEN%>jn K ;    	! aigijn
+N+Sg+Abe:%^WG%^RVSH%>ttáá K ; 		! äiˊgittáá
+N+Ess:%>n K ;          			! äigin
+N+Par:%>d K ;          			! äigid
+N+Pl+Nom:%^WG%^RLEN%>eh K ;   	   	! ääigih
+N+Pl+Gen:%^WG%^RLEN%>j K ;      	! aaigij
+N+Pl+Acc:%^WG%^RLEN%>jd K ;     	! aaigijd
+N+Pl+Ill:%^WG%^CLEN%>jd K ;     	! aigijd
+N+Pl+Loc:%^WG%^RLEN%>jn K ;     	! aaigijn
+N+Pl+Com:%^WG%^RVSH%>jguin K ;  	! aˊigijguin
+N+Pl+Abe:%^WG%^RVSH%>jttáá K ;  	! aˊigijttáá


LEXICON PUUVSAH !!= __@CODE@__:  Plural tantum
+N+Sg+Nom: R ; 						! puksâ ! especially in compounds
+N+Pl+Nom:%^WG%>h K ;				! puuvsah
+N+Pl+Gen:%^WG%>i K ; 				! puuvsâi
+N+Pl+Acc:%^WG%>id K ; 				! puuvsâid
+N+Pl+Ill:%^WG%^CLEN%>id K ;		! puvssáid
+N+Pl+Loc:%^WG%>in K ; 				! puuvsâin
+N+Pl+Com:%^WG%>iguin K ;		! puvsâiguin
+N+Pl+Abe:%^WG%>ittáá K ; 		! puvsâittáá

LEXICON SKERREEH !!= __@CODE@__:  Plural tantum, as PUUVSAH, but w/o WG
+N+Sg+Nom: R ; 				
+N+Pl+Nom:%>h K ;			
+N+Pl+Gen:%>i K ; 			
+N+Pl+Acc:%>id K ; 			
+N+Pl+Ill:%^CLEN%>id K ;	
+N+Pl+Loc:%>in K ; 			
+N+Pl+Com:%>iguin K ;		
+N+Pl+Abe:%>ittáá K ; 	



LEXICON NJAMMA   !!= * @CODE@
+N+Sg+Nom: K ;    			 	
+N+Sg+Gen:%^WG K ;     		
+N+Sg+Acc:%^WG K ;     		
+N+Sg+Ill:%^RLEN%^CSH%>n K ;
+N+Sg+Loc:%^SV%^WG%^CLEN%^SLEN%>st K ; 	
+N+Sg+Com:%^WG%^CLEN%>in K; 
+N+Sg+Abe:%^WG%>ttáá K ;	
+N+Ess:%^SV%>n K ;				
+N+Par:%>d K ;				
+N+Pl+Nom:%^WG%>h K ;  		
+N+Pl+Gen:%^WG%>i K ;  		
+N+Pl+Acc:%^WG%^CLEN%>id K ; 
+N+Pl+Ill:%^WG%^CLEN%>id K ;
+N+Pl+Loc:%^WG%>in K ;		   ! njaMain
+N+Pl+Com:%^WG%>iguin K ;		
+N+Pl+Abe:%^WG%>ittáá K ; 		



!LEXICON KASSA  as NJAMMA; but CLEN for Pl Loc  
!+N+Sg+Nom: K ;    			 		! kassa
!+N+Sg+Gen:%^WG K ;     		! kaˊṣa
!+N+Sg+Acc:%^WG K ;     		! kaˊṣa
!+N+Sg+Ill:%^RLEN%^CSH%>n K ;      		! kaaṣan
!+N+Sg+Loc:%^SV%^WG%^CLEN%^SLEN%>st K ; 		! kassaast
!+N+Sg+Com:%^WG%^CLEN%>in K; 	! kassain 
!+N+Sg+Abe:%^WG%>ttáá K ;		! kaṣain
!+N+Ess:%>n K ;						! kutkân
!+N+Par:%>d K ;						! kutkâd
!+N+Pl+Nom:%^WG%>h K ;  		! kuuđhah
!+N+Pl+Gen:%^WG%>i K ;  		! kuuđhâi
!+N+Pl+Acc:%^WG%^CLEN%>id K ; 		! kassaid
!+N+Pl+Ill:%^WG%^CLEN%>id K ;	! kassaid 
!+N+Pl+Loc:%^WG%^CLEN%>in K ;		! kassain
!+N+Pl+Com:%^WG%>iguin K ;		! kaˊṣaiguin
!+N+Pl+Abe:%^WG%>ittáá K ; 		! kaˊṣaittáá


LEXICON SAAMI   !!= __@CODE@__
+N+Sg+Nom: K ;                 ! sääm7i # please add m + dot
+N+Sg+Gen:%^WG K ;             ! säämi
+N+Sg+Acc:%^WG K ;             ! säämi
+N+Sg+Ill:%^EA%>n K ;         ! sáám7án # please add ä>á rules (twolc)
+N+Sg+Loc:%>st K ;             ! säämist
+N+Sg+Com:%>jn   K ;           ! saamijn  # please add ä > a _ ij (twolc)
+N+Sg+Abe:%^RVSH%>ttáá  K ;    ! sämittáá
+N+Ess:%^CLEN%>n  K ;       ! säämmin
+N+Par:%^CLEN%>d K ;        ! säämmid
+N+Pl+Nom:%^WG%>h K ;          ! säämih
+N+Pl+Gen:%^WG%>j K ;          ! saamij
+N+Pl+Acc:%^WG%>jd K ;         ! saamijd
+N+Pl+Ill:%^WG%>jd K ;         ! saamijd
+N+Pl+Loc:%^WG%>jn K ;         ! saamijn
+N+Pl+Com:%^WG%>jguin K ; ! samijguin 
+N+Pl+Abe:%^WG%>jttáá K ;      ! samijttáá 

! e > iä, ä > áá, ää > áá


LEXICON TAHHEE !!= * @CODE@ ee-final contract
+N+Sg+Nom: K ;				! tahhee
+N+Sg+Gen: K ;				! tahhee
+N+Sg+Acc: K ;				! tahhee
+N+Sg+Ill:%^EE%>i K ;		! tahhei ! stem e > 0
+N+Sg+Loc:%^EE%>st K ; 		! tahhest ! stem e > 0
+N+Sg+Com:%^EE%>in K ;		! tahhein
+N+Sg+Abe:%>ttáá K ;		! tahheettáá
+N+Ess:%^EE%>n	K ;			! tahhen
+N+Par:%^EE%>d	K ;			! tahhed
+N+Pl+Nom:%>h K ;			! tahheeh
+N+Pl+Gen:%^EE%>i K; 		! tahhei
+N+Pl+Acc:%^EE%>id K ; 		! tahheid
+N+Pl+Ill:%^EE%>id K ; 		! tahheid
+N+Pl+Loc:%^EE%>in K ;		! tahhein
+N+Pl+Com:%^EE%>iguin K ;	! tahheiguin
+N+Pl+Abe:%>ittáá K ; 		! tahheittáá


LEXICON ERGI  !!= __@CODE@__
+N+Sg+Nom: K ;
+N+Sg+Gen:%^WG K ;                                    ! eergi
+N+Sg+Acc:%^WG K ;                             ! eergi
+N+Sg+Ill:%^RVD%^EA%>n K ;            ! iärgán
+N+Sg+Loc:%^WG%^RLEN%>st K ;           ! eergist
+N+Sg+Com:%^WG%^CLEN%>jn K ;           ! ergijn
+N+Sg+Abe:%^WG%^RVSH K ;                       ! eˊrgittáá
+N+Ess:%>n K ;                                 ! ergin
+N+Par:%>d K ;                                 ! ergid
+N+Pl+Nom:%^WG%^RLEN%>eh K ;                   ! eergih
+N+Pl+Gen:%^WG%^RLEN%>j K ;            ! eergij
+N+Pl+Gen:%^WG%^RVSH%>j K ;            ! eˊrgij
+N+Pl+Acc:%^WG%^RLEN%>jd K ;           ! eergijd
+N+Pl+Ill:%^WG%^CLEN%>jd K ;           ! ergijd
+N+Pl+Loc:%^WG%^RLEN%>jn K ;           ! eergijn
+N+Pl+Com:%^WG%^RVSH%>jguin K ;        ! eˊrgijguin
+N+Pl+Abe:%^WG%^RVSH%>jttáá K ;        ! eˊrgijttáá


LEXICON CEVE_COMMON !!= * __@CODE@__ 
+N+Sg+Nom:%^WG%^FCD K ;       ! čeve
+N+Sg+Gen: K ;     ! čiäppát
+N+Sg+Acc: K ;     ! čiäppát
+N+Sg+Ill:%^SC%^CSH%>ân K ;      ! čiäpáttân
+N+Sg+Loc:%^SC%^CSH%>ist K ;     ! čiäpáttist
+N+Sg+Com:%^SC%^CSH%>áin K ;     ! čiäpáttáin
   +N+Ess:%^WG%>in K ;         ! čevveen
   +N+Par:%^WG%>id K ;         ! čevveed
+N+Pl+Nom:%^SC%^CSH%>eh K ;      ! čiäpátteh
+N+Pl+Gen:%^SC%^CSH%>ij K ;      ! čiäpáttij
+N+Pl+Acc:%^SC%^CSH%>ijd K ;     ! čiäpáttijd
+N+Pl+Ill:%^SC%^CSH%>áid K ;     ! čiäpáttáid
+N+Pl+Loc:%^SC%^CSH%>ijn K ;     ! čiäpáttijn
+N+Pl+Com:%^SC%^CSH%>ijguin K ;  ! čiäpáttijguin
+N+Pl+Abe:%^SC%^CSH%>ijttáá K ;  ! čiäpáttijttáá

LEXICON CEVE !!= * __@CODE@__ > CEVE_COMMON (+ Sg+Abe)
CEVE_COMMON ;
+N+Sg+Abe:%^SC%>ttáá K ; ! čiäppáttáá

LEXICON LYEME !!= __@CODE@__
+N+Sg+Nom:%^WG%^RLEN%^FCD K ;       ! čeve
+N+Sg+Gen: K ;     ! čiäppát
+N+Sg+Acc: K ;     ! čiäppát
+N+Sg+Ill:%^SC%^CSH%>ân K ;      ! čiäpáttân
+N+Sg+Loc:%^SC%^CSH%>ist K ;     ! čiäpáttist
+N+Sg+Com:%^SC%^CSH%>áin K ;     ! čiäpáttáin
+N+Sg+Abe:%^SC%>ttáá K ; 
   +N+Ess:%^WG%>in K ;         ! čevveen
   +N+Par:%^WG%>id K ;         ! čevveed
+N+Pl+Nom:%^SC%^CSH%>eh K ;      ! čiäpátteh
+N+Pl+Gen:%^SC%^CSH%>ij K ;      ! čiäpáttij
+N+Pl+Acc:%^SC%^CSH%>ijd K ;     ! čiäpáttijd
+N+Pl+Ill:%^SC%^CSH%>áid K ;     ! čiäpáttáid
+N+Pl+Loc:%^SC%^CSH%>ijn K ;     ! čiäpáttijn
+N+Pl+Com:%^SC%^CSH%>ijguin K ;  ! čiäpáttijguin
+N+Pl+Abe:%^SC%^CSH%>ijttáá K ;  ! čiäpáttijttáá





LEXICON KYELI  !!= * __@CODE@__ i-e-á  > SOLLA, PROBABLY WRONG
SAAMI ;

LEXICON KUMPPI  !!= * __@CODE@__ i-i-i > SOLLA (?)
KYELI ;






!! !!Four-syllable stems
!    ===================


LEXICON KASNATTAS !!= __@CODE@__: to kappeer ???
KAPPEER ;


LEXICON PUHELIN		!!= __@CODE@__:  Only a few words in this category
+N+Sg+Nom: 	K ;				! puhelin
+N+Sg+Gen:	K ;				! puhelin
+N+Sg+Acc:	K ;				! puhelin
+N+Sg+Ill:%>ân	K ;	! puhelimân			! Please change n>m; also twolc
+N+Sg+Loc:%>est	K ;			! puhelimest
+N+Sg+Com:%>âin	K ;			! puhelimáin
+N+Sg+Abe:%>ttáá	K ;		! puhelinttáá
+N+Ess:%>meen		K ;		! puhelimmeen
+N+Par:%>âd		K ;			! puhelimâd
+N+Pl+Nom:%>en	K ;			! puhelimeh
+N+Pl+Gen:%>ij	K ;			! puhelimij
+N+Pl+Acc:%>ijd	K ;			! puhelimijd
+N+Pl+Ill:%>áid	K ;			! puhelimáid
+N+Pl+Loc:%>ijn	K ;			! puhelimijn
+N+Pl+Com:%>ijguin	K ;		! puhelimijguin
+N+Pl+Abe:%>ijttáá	K ;		! puhelimijttáá




!! !!Odd-syllable stems
!    ===================


LEXICON SODDADEM !!= __@CODE@__: 
+N+Sg+Nom: K ;              ! šoddâdem
+N+Sg+Gen: K ;              ! šoddâdem
+N+Sg+Acc: K ;              ! šoddâdem
+N+Sg+Loc:%^SFV%>ist K ;    ! šoddâdmist
+N+Pl+Nom:%^SFV%>eh K ;     ! šoddâdmeh
+N+Pl+Gen:%^SFV%>ij K ;     ! šoddâdmij
+N+Pl+Acc:%^SFV%>ijd K ;    ! šoddâdmijd
+N+Pl+Loc:%^SFV%>ijn K ;    ! šoddâdmijn
+N+Sg+Ill:%^SFV%>ân K ;     ! šoddâdmân
+N+Sg+Abe:%>ttáá K ;        ! šoddâdemttáá
+N+Ess:%^SFV%>in K ;        ! šoddâdmin
+N+Par:%^SFV%>id K ;        ! šoddâdmid
+N+Pl+Com:%^SFV%>ijguin K ; ! šoddâdmijguin
+N+Pl+Abe:%^SFV%>ijttáá K ; ! šoddâdmijttáá
+N+Sg+Com:%^SFV%>áin K ;    ! šoddâdmáin
+N+Pl+Ill:%^SFV%>áid K ;    ! šoddâdmáid


LEXICON KEPIDEM  !!= __@CODE@__: 
+N+Sg+Nom: K ;            ! kepidem
+N+Sg+Gen: K ;            ! kepidem
+N+Sg+Acc: K ;            ! kepidem 
+N+Sg+Ill: K ;            ! keeppidmân
+N+Sg+Loc:%^RLEN%>ist K ; ! keeppidmist 
+N+Pl+Nom:%>eh K ; 
+N+Pl+Gen:%>ij K ; 
+N+Pl+Acc:%>ijd K ;
+N+Pl+Loc:%>ijn K ;
+N+Sg+Ill:%>ân K ; 
+N+Sg+Abe:%>ttáá K ;      
+N+Ess:%^CSH%>in K ;      
+N+Par:%^CSH%>id K ;      
+N+Pl+Com:%^CSH%>ijguin K ; 
+N+Pl+Abe:%^CSH%>ijttáá K ; 
+N+Sg+Com:%^CSH%>áin K ; 
+N+Pl+Ill:%^CSH%>áid K ; 


LEXICON POTTAAK  !!= __@CODE@__: 
:%^SC KAPPEER-COMMON ; 
+N+Sg+Nom: K ;        		   		! kappeer
+N+Sg+Gen: K ;    		 			! kappeer
+N+Sg+Acc: K ;     		 			! kappeer 
+N+Sg+Ill:%^SC%^CLEN%^RVSH%>ân K ;		! kaperân
+N+Sg+Loc:%^SC%^CLEN%^RVSH%>ist K ; 		! kaperist 
+N+Sg+Com:%^SC%^CLEN%^RVSH%>áin K ;		! kaperáin
   +N+Ess:%^SC%^CLEN%^RVSH%>in K ; 			! kaperin 
   +N+Par:%^SC%^CLEN%^RVSH%>id K ; 			! kaperid
+N+Pl+Nom:%^SC%^CLEN%^RVSH%>eh K ;  		! kapereh
+N+Pl+Gen:%^SC%^CLEN%^RVSH%>ij K ;  		! kaperij
+N+Pl+Acc:%^SC%^CLEN%^RVSH%>ijd K ; 		! kaperijd
+N+Pl+Ill:%^SC%^CLEN%^RVSH%>áid K ; 		! kaperáid
+N+Pl+Loc:%^SC%^CLEN%^RVSH%>ijn K ; 		! kaperijn
+N+Pl+Com:%^SC%^CLEN%^RVSH%>ijguin K ; 	! kaperijguin
+N+Pl+Abe:%^SC%^CLEN%^RVSH%>ijttáá K ;   ! kaperijttáá 

+N+Sg+Abe:%>ttáá K ; ! haamittáá
                     ! pottaakttáá

LEXICON KAHHAAN  !!= __@CODE@__: 
:%^SC KAPPEER-COMMON ; 
+N+Sg+Abe:%>ttáá K ;		! kahhaanttáá

LEXICON PIEHAIN  !!= __@CODE@__: 
:%^SFV%^SC KAPPEER-COMMON ; 
+N+Sg+Abe:%>ttáá K ;		! piehâinttáá

LEXICON LITTER !!= * @CODE* MO Ib 2nd syll vowel does not alternate
 +N: ODD_SUFF_LONGSTEM ; 
 +N: ODD_SUFF_SHORTSTEM ;


LEXICON NAVER  !!= __@CODE@__: 
+N+Sg+Nom:%^WG K ;
+N+Sg+Gen: K ;     
+N+Sg+Acc: K ;     
+N+Sg+Ill:%^CSH%>ân K ; 
+N+Sg+Loc:%^CSH%>ist K ; 
+N+Sg+Com:%^CSH%>áin K ; 
+N+Sg+Abe:%>ttáá K ; 
+N+Ess:%^WG%>in K ;   
+N+Par:%^WG%>id K ;       
+N+Pl+Nom:%^CSH%>eh K ;  
+N+Pl+Gen:%^CSH%>ij K ;  
+N+Pl+Acc:%^CSH%>ijd K ; 
+N+Pl+Loc:%^CSH%>ijn K ; 
+N+Pl+Com:%^CSH%>ijguin K ; 
+N+Pl+Abe:%^CSH%>ijttáá K ; 
+N+Pl+Ill:%^CSH%>áid K ; 

LEXICON KIIRAS  !!= __@CODE@__: 
+N+Sg+Nom:%^WG K ;
+N+Sg+Gen: K ;     
+N+Sg+Acc: K ;     
+N+Sg+Ill:%^RVSH%>ân K ; 
+N+Sg+Loc:%^RVSH%>ist K ; 
+N+Sg+Com:%^RVSH%>áin K ; 
+N+Sg+Abe:%>ttáá K ; 
+N+Ess:%^WG%>in K ;   
+N+Par:%^WG%>id K ;       
+N+Pl+Nom:%^RVSH%>eh K ;  
+N+Pl+Gen:%^RVSH%>ij K ;  
+N+Pl+Acc:%^RVSH%>ijd K ; 
+N+Pl+Loc:%^RVSH%>ijn K ; 
+N+Pl+Com:%^RVSH%>ijguin K ; 
+N+Pl+Abe:%^RVSH%>ijttáá K ; 
+N+Pl+Ill:%^RVSH%>áid K ; 



LEXICON KOLGOOH  !!= * __@CODE@__ > KAPPEER
KAPPEER ; ! fix

LEXICON UAIVAT !!= * __@CODE@__ > KAPPEER
KAPPEER ; ! fix

LEXICON VEESKIR !!= * __@CODE@__ > PIIVTAS
!KAPPEER ; ! fix
PIIVTAS ; ! fix


LEXICON KAAMUV  !!= __@CODE@__:  To be worked out, now just added

+N+Sg+Nom:%^RV K ;        ! kaamuv
+N+Sg+Gen:%^RVSH K ;      ! kammuu
+N+Sg+Acc:%^RVSH K ;      ! kammuu
+N+Sg+Ill:   K ;          ! kammui
+N+Sg+Loc:%>st K ;        ! kammust
+N+Sg+Com:%>in K;         ! kammuin
+N+Sg+Abe:%>ttáá K ;      ! kammuuttáá
+N+Ess:%>n K ;            ! kamuvin
+N+Par:%>d K ;            ! kamuvid
+N+Pl+Nom:%>h K ;         ! kammuuh
+N+Pl+Gen:%>i K ;         ! kammui
+N+Pl+Acc:%>id K ;        ! kammuid
+N+Pl+Ill:%>id K ;        ! kammuid 
+N+Pl+Loc:%>in K ;        ! kammuin
+N+Pl+Com:%>iguin K ;     ! kammuiguin
+N+Pl+Abe:%>ittáá K ;     ! kammuittáá


LEXICON EEHID !!= __@CODE@__: 

+N+Sg+Nom: K ;				! eehid
+N+Sg+Gen: K ;				! eehid
+N+Sg+Acc: K ;				! eehid
+N+Sg+Ill:%>ân K ;		! ehidân
+N+Sg+Loc:%>ist K ;	! ehidist
+N+Sg+Abe:%>ttáá K ;		! eehidttáá
+N+Ess:%>in K ;		! ehidin
+N+Par:%>id K ;		! ehidid
+N+Pl+Nom:%>eh K ;		! ehideh
+N+Pl+Gen:%>ij K ;		! ehidij
+N+Pl+Acc:%>ijd K ;	! ehidijd
+N+Pl+Ill:%>áid K ;	! ehidáid
+N+Pl+Loc:%>ijn K ;	! ehidijn
+N+Pl+Com:%>ijguin K ;	! ehidijguin
+N+Pl+Abe:ijttáá%> K ;	! ehidijttáá



LEXICON RUOTAS !!= __@CODE@__: nom sg only, to be fixed
+N+Sg+Nom: # ;


LEXICON PIIVTAS !!= __@CODE@__: 
+N+Sg+Nom:%^WG K ;
+N+Sg+Gen: K ;     
+N+Sg+Acc: K ;     
+N+Sg+Ill:%>ân K ; 
+N+Sg+Loc:%>ist K ; !
+N+Sg+Com:%>áin K ; 
+N+Sg+Abe:%>ttáá K ; 
+N+Ess:%^WG%>in K ;   
+N+Par:%^WG%>id K ;
+N+Pl+Nom:%>eh K ;  
+N+Pl+Gen:%>ij K ;  
+N+Pl+Acc:%>ijd K ; 
+N+Pl+Loc:%>ijn K ; 
+N+Pl+Com:%>ijguin K ;  
+N+Pl+Abe:%>ijttáá K ;  
+N+Pl+Ill:%>áid K ; 


LEXICON KAPPEER-COMMON  !!= __@CODE@__: 
+N+Sg+Nom: K ;        		   		! kappeer
+N+Sg+Gen: K ;    		 			! kappeer
+N+Sg+Acc: K ;     		 			! kappeer 
+N+Sg+Ill:%^CSH%^RVSH%>ân K ;		! kaperân
+N+Sg+Loc:%^CSH%^RVSH%>ist K ; 		! kaperist 
+N+Sg+Com:%^CSH%^RVSH%>áin K ;		! kaperáin
+N+Ess:%^CSH%^RVSH%>in K ; 			! kaperin 
+N+Par:%^CSH%^RVSH%>id K ; 			! kaperid
+N+Pl+Nom:%^CSH%^RVSH%>eh K ;  		! kapereh
+N+Pl+Gen:%^CSH%^RVSH%>ij K ;  		! kaperij
+N+Pl+Acc:%^CSH%^RVSH%>ijd K ; 		! kaperijd
+N+Pl+Ill:%^CSH%^RVSH%>áid K ; 		! kaperáid
+N+Pl+Loc:%^CSH%^RVSH%>ijn K ; 		! kaperijn
+N+Pl+Com:%^CSH%^RVSH%>ijguin K ; 	! kaperijguin
+N+Pl+Abe:%^CSH%^RVSH%>ijttáá K ;   ! kaperijttáá 

LEXICON KAPPEER !!= __@CODE@__: 
KAPPEER-COMMON ; 
+N+Sg+Abe:%>ttáá K ;				! kappeerttáá

LEXICON HUKSIM  !!= __@CODE@__: 
+N+Sg+Nom: K ;               ! huksim
+N+Sg+Gen: K ;               
+N+Sg+Acc: K ;               
+N+Sg+Ill:%^SLEN%>ân K ;      
+N+Sg+Loc:%^SLEN%>ist K ;    
+N+Sg+Com:%^SLEN%>áin K ; 
+N+Sg+Abe:%>ttáá K ;     !  
+N+Ess:%^SLEN%>in K ;            
+N+Par:%^SLEN%>id K ;            
+N+Pl+Nom:%^SLEN%>eh K ;     
+N+Pl+Gen:%^SLEN%>ij K ;  
+N+Pl+Acc:%^SLEN%>ijd K ;          
+N+Pl+Ill:%^SLEN%>áid K ; 
+N+Pl+Loc:%^SLEN%>ijn K ; 
+N+Pl+Com:%^SLEN%>ijguin K ;    !  
+N+Pl+Abe:%^SLEN%>ijttáá K ;    !   

 
LEXICON PAAVIR !!= __@CODE@__: 

+N+Sg+Nom:%^WG K ;
+N+Sg+Gen: K ;     
+N+Sg+Acc: K ;     
+N+Sg+Ill:%^CSH%>ân K ; 
+N+Sg+Loc:%^CSH%>ist K ; !
+N+Sg+Com:%^CSH%>áin K ; 
+N+Sg+Abe:%>ttáá K ; 
+N+Ess:%^WG%>in K ;   
+N+Par:%^WG%>id K ;            
+N+Pl+Nom:%^CSH%>eh K ;  
+N+Pl+Gen:%^CSH%>ij K ;  
+N+Pl+Acc:%^CSH%>ijd K ; 
+N+Pl+Loc:%^CSH%>ijn K ; 
+N+Pl+Com:%^CSH%>ijguin K ;    !  
+N+Pl+Abe:%^CSH%>ijttáá K ;    !   
+N+Pl+Ill:%^CSH%>áid K ; 



LEXICON POOVSA !!= __@CODE@__:  soovsa
+N+Sg+Nom:%^WG%^FCD K ;			! poovsâ
+N+Sg+Gen: K ;				! poksâm
+N+Sg+Acc: K ;				! poksâm
+N+Sg+Ill:%>ân K ;			! poksâmân
+N+Sg+Loc:%>ist K ;			! poksâmist
+N+Sg+Com:%>áin K ; 		! poksâmáin
+N+Sg+Abe:%>ttáá K ; 		! poksâmttáá
+N+Ess:%^WG%^FCD%>n K ;			! poovsân
+N+Par:%^WG%^FCD%>d K ;			! poovsâd
+N+Pl+Nom:%>eh K ;			! poksâmeh
+N+Pl+Gen:%>ij K ;			! poksâmij
+N+Pl+Acc:%>ijd K ;			! poksâmijd
+N+Pl+Ill:%>áid K ;			! poksâmáid
+N+Pl+Loc:%>ijn K ;			! poksâmijn
+N+Pl+Com:%>ijguin K ;		! poksâmijguin
+N+Pl+Abe:%>ijttáá K ;		! poksâmijttáá



LEXICON PUTTAL !!= * __@CODE@__ > LITTER
LITTER ;


!! !!Contracted stems
!    ================


!! 3.6.2. Gen sg odd-syllabic

LEXICON SAMMILAS !!= __@CODE@__:  SM150
: LAS_COMMON ;
:%>ii LAS_SUF ;

LEXICON COHASAS  !!= __@CODE@__: 
: LAS_COMMON ;
:%>áá LAS_SUF ;

LEXICON PUTTALAS  !!= __@CODE@__: 
:a LAS_COMMON ;
:%>a LAS_SUF ;

LEXICON MAJEMUS  !!= * __@CODE@__ 
+N+Sg+Nom:uš K ;
+N+Sg+Gen:uu K ;
+N+Sg+Acc:uu K ;
+N+Sg+Ill:užân K ;
+N+Sg+Loc:uust K ;
+N+Sg+Com:uin K ;
+N+Sg+Abe:uuttáá K ;
+N+Ess:užžân K ;
+N+Par:užžâd K ;
+N+Pl+Nom:uuh K ;
+N+Pl+Gen:ui K ;
+N+Pl+Acc:uid K ;
+N+Pl+Ill:uid K ;
+N+Pl+Loc:uin K ;
+N+Pl+Com:uiguin K ;
+N+Pl+Abe:uittáá K ;
 
:%>ui LAS_SUF ;

LEXICON LAS_COMMON !!= * __@CODE@__ 
+N+Sg+Nom:âš K ;
+N+Sg+Ill:âžân K ;
+N+Sg+Abe:ááttáá K ;
+N+Ess:âžžân K ;
+N+Par:âžžâd K ;

LEXICON LAS_SUF  !!= * __@CODE@__ 
+N+Sg+Gen: K ;
+N+Sg+Acc: K ;
+N+Sg+Ill: K ;
+N+Sg+Loc:%>st K ;
+N+Sg+Com:%>jn K ;
+N+Pl+Nom:%>h K ;
+N+Pl+Gen:%>j K ;
+N+Pl+Acc:%>jd K ;
+N+Pl+Ill:%>jd K ;
+N+Pl+Loc:%>jn K ;
+N+Pl+Com:%>jguin K ;
+N+Pl+Abe:%>jttáá K ;





!! !! Odd-syllable stems, sublexica
! - - - - - - - - - - - - - - - 

LEXICON ODD_SUFF_LONGSTEM  !!= * __@CODE@__ 
 +Sg+Nom: K ;
 +Sg+Gen: K ;
 +Sg+Acc: K ;
 +Sg+Ill:%>ân K ;

LEXICON ODD_SUFF_SHORTSTEM  !!= * __@CODE@__ 
 +Sg+Loc:%>ist K ;
 +Sg+Com:%>áin K ;
 +Sg+Abe:%>ttáá K ;
 +Ess:%>in K ;
 +Par:%>id K ;
 +Pl+Nom:%>eh K ;
 +Pl+Gen:%>ij K ;
 +Pl+Acc:%>ijd K ;
 +Pl+Ill:%>áid K ;
! +Pl+Ill:%>ááid K ;
 +Pl+Loc:%>ijn K ;
! +Pl+Com:%>ijgijn K ;
 +Pl+Com:%>ijguin K ;
 +Pl+Abe:%>ijttáá K ;







!! !!Sublexica for possessive suffixes
! =================================

!! To be written.



! Old notes, see these for paradigms


!+N+Sg+Nom: K ;    			 		! silbâ
!+N+Sg+Gen:%^WG%^LLEN K ;     		! siilbâ
!+N+Sg+Acc:%^WG%^LLEN K ;     		! siilbâ
!+N+Sg+Ill:%^RLEN%>n K ;      		! siilbân
!+N+Sg+Loc:%^WG%^LLEN%>st K ; 		! siilbâst
!+N+Sg+Com:%^WG%^CLEN%>in K; 	! silbáin
!+N+Sg+Abe:%^WG%>ttáá K ;		! silbâttáá
!+N+Ess:%>n K ;						! silbân
!+N+Par:%>d K ;						! silbâd
!+N+Pl+Nom:%^WG%^LLEN%>h K ;  		! siilbah
!+N+Pl+Gen:%^WG%^LLEN%>i K ;  		! siilbâi
!+N+Pl+Acc:%^WG%^LLEN%>id K ; 		! siilbâid
!+N+Pl+Ill:%^WG%^CLEN%>id K ;	! silbáid 
!+N+Pl+Loc:%^WG%^LLEN%>in K ;		! siilbâin
!+N+Pl+Com:%^WG%>iguin K ;		! silbâiguin
!+N+Pl+Abe:%^WG%>ittáá K ; 	! silbâittáá

!+N+Sg+Nom: K ;    			 		! nieiˊdâ
!+N+Sg+Gen:%^WG%^LLEN K ;     		! nieidâ
!+N+Sg+Acc:%^WG%^LLEN K ;     		! nieidâ
!+N+Sg+Ill:%^RLEN%>n K ;      		! nieidân
!+N+Sg+Loc:%^WG%^LLEN%>st K ; 		! nieidâst
!+N+Sg+Com:%^WG%^CLEN%>in K; 	! nieiˊdáin
!+N+Sg+Abe:%^WG%>ttáá K ;		! nieˊidâttáá
!+N+Ess:%>n K ;						! nieiˊdân
!+N+Par:%>d K ;						! nieiˊdâd
!+N+Pl+Nom:%^WG%^LLEN%>h K ;  		! nieidah
!+N+Pl+Gen:%^WG%^LLEN%>i K ;  		! nieidâi, nieˊdâi
!+N+Pl+Acc:%^WG%^LLEN%>id K ; 		! nieidâid
!+N+Pl+Ill:%^WG%^CLEN%>id K ;	! nieiˊdáid 
!+N+Pl+Loc:%^WG%^LLEN%>in K ;		! nieidâin
!+N+Pl+Com:%^WG%>iguin K ;		! nieˊidâiguin
!+N+Pl+Abe:%^WG%>ittáá K ; 	! nieˊidâittáá



!+N+Sg+Nom: K ;    			 		! herttâ
!+N+Sg+Gen:%^WG%^LLEN K ;     		! heertâ
!+N+Sg+Acc:%^WG%^LLEN K ;     		! heertâ
!+N+Sg+Ill:%^RLEN%>n K ;      		! heertân
!+N+Sg+Loc:%^WG%^LLEN%>st K ; 		! heertâst
!+N+Sg+Com:%^WG%^CLEN%>in K; 	! herttáin
!+N+Sg+Abe:%^WG%>ttáá K ;		! hertâttáá
!+N+Ess:%>n K ;						! herttân
!+N+Par:%>d K ;						! herttâd
!+N+Pl+Nom:%^WG%^LLEN%>h K ;  		! heertah
!+N+Pl+Gen:%^WG%^LLEN%>i K ;  		! heertâi
!+N+Pl+Acc:%^WG%^LLEN%>id K ; 		! heertâid
!+N+Pl+Ill:%^WG%^CLEN%>id K ;	! herttáid 
!+N+Pl+Loc:%^WG%^LLEN%>in K ;		! heertâin
!+N+Pl+Com:%^WG%>iguin K ;		! hertâiguin
!+N+Pl+Abe:%^WG%>ittáá K ; 	! hertâittáá


!+N+Sg+Nom: K ;    			 		! merkkâ
!+N+Sg+Gen:%^WG%^LLEN K ;     		! meerhâ
!+N+Sg+Acc:%^WG%^LLEN K ;     		! meerhâ
!+N+Sg+Ill:%^RLEN%>n K ;      		! meerkân
!+N+Sg+Loc:%^WG%^LLEN%>st K ; 		! meerhâst
!+N+Sg+Com:%^WG%^CLEN%>in K; 	! merháin
!+N+Sg+Abe:%^WG%>ttáá K ;		! merhâttáá
!+N+Ess:%>n K ;						! merkkân
!+N+Par:%>d K ;						! merkkâd
!+N+Pl+Nom:%^WG%^LLEN%>h K ;  		! meerhah
!+N+Pl+Gen:%^WG%^LLEN%>i K ;  		! meerhâi
!+N+Pl+Acc:%^WG%^LLEN%>id K ; 		! meerhâid
!+N+Pl+Ill:%^WG%^CLEN%>id K ;	! merháid 
!+N+Pl+Loc:%^WG%^LLEN%>in K ;		! meerhâin
!+N+Pl+Com:%^WG%>iguin K ;		! merhâiguin
!+N+Pl+Abe:%^WG%>ittáá K ; 	! merhâittáá


!+N+Sg+Nom: K;				 		! spellâ
!+N+Sg+Gen:%^WG%^LLEN K ;     		! speelâ
!+N+Sg+Acc:%^WG%^LLEN K ;     		! speelâ
!+N+Sg+Ill:%^RLEN%^CSH%>n K ;		! speelân
!+N+Sg+Loc:%^WG%^LLEN%>st K ; 		! speelâst
!+N+Sg+Com:%^WG%^CLEN%>in K ; 	! spelláin
!+N+Sg+Abe:%^WG%>ttáá K ;		! spelâttáá
!+N+Ess:%>n K ;						! spellân
!+N+Par:%>d K ;						! spellâd
!+N+Pl+Nom:%^WG%^LLEN%>h K ;  		! speelah
!+N+Pl+Gen:%^WG%^LLEN%>i K ;  		! speelâi
!+N+Pl+Acc:%^WG%^LLEN%>id K ; 		! speelâid
!+N+Pl+Ill:%^WG%^LLEN%>id K ;		! spelláid
!+N+Pl+Loc:%^WG%^LLEN%>in K ; 		! speelâin
!+N+Pl+Com:%^WG%>iguin K ;		! spelâiguin 
!+N+Pl+Abe:%^WG%>ittáá K ;		! spelâittáá




